【裁判字號】    98,基簡,608
【裁判日期】    980821
【裁判案由】    損害賠償
【裁判全文】
臺灣基隆地方法院民事判決             98年度基簡字第608號
原      告  富邦產物保險股份有限公司
法定代理人  丁○○
訴訟代理人  甲○○
            乙○○
被      告  丙○○
上列當事人間請求損害賠償事件，本院於民國98年8月11日言詞
辯論終結，判決如下：
    主      文
被告應給付原告新臺幣壹拾陸萬肆仟零壹拾元，及自民國九十八
年七月三十日起至清償日止，按週年利率百分之五計算之利息。
訴訟費用新臺幣貳仟壹佰玖拾元由被告負擔。
本判決得假執行。
    事實及理由
一、原告主張：訴外人許家千為其所有車號7509-JS號自用小客
    車（下稱保戶汽車）向原告投保車體損失險，而保戶汽車於
    民國98年3月7日8時24分許，由訴外人許家千駕駛行經基隆
    市○○區○○路（匯豐汽車前）處，突遭被告駕駛車號
    DQ-5335號自用小客車因超速行駛、疏未注意汽車應在其遵
    行車道內行駛，而撞擊對向車道之保戶汽車，致使保戶汽車
    受有損害，事故發生時尚在保險期間內，經原告查證保戶汽
    車維修金額超過車輛價值，受損已達無法復原之程度後，依
    保險契約理賠訴外人許家千扣除折舊後之保險金額合計新臺
    幣（下同）16萬4,010元（計算式：213,000*0.77=164,010
    ），並依保險法第53條取得代位權，爰依侵權行為之法律關
    係，請求被告如數給付前述賠償金額及法定遲延利息。並提
    出許家千行車執照、駕駛執照、汽車車輛異動登記書、汽車
    受損照片42張、估價單、汽車險賠款同意書、汽車險賠款暨
    電匯同意書、道路交通事故現場圖等為證。
二、原告主張之事實，已據其提出與所述相符之前述證據為證，
    復有基隆市警察局98年5月22日基警交字第0980014230號函
    附之道路交通事故調查報告表（一）（二）、道路交通事故
    現場圖、談話紀錄表、肇事人自首情紀錄表、現場照片6 張
    足稽，被告經合法通知並未到庭陳述，亦未提出任何書狀以
    供本院參酌，原告之主張自堪信為真實。
三、按因故意或過失，不法侵害他人之權利者，負損害賠償責任
    ，民法第184條第1項前段定有明文。本件被告駕車疏未注意
    在其遵行車道內行駛，違規撞擊對向車道由原告所承保之保
    戶汽車，被告之駕駛行為顯有過失，且被告之過失與原告所
    承保汽車所受之損害有因果關係，從而原告依侵權行為及代
    位權之法律關係，請求被告給付前述之損害賠償金額及法定
    遲延利息，為有理由，應予准許。
四、本件訴訟標的金額未達50萬元，依民事訴訟法第389條第1項
    第3款規定，應依職權宣告假執行。
五、原告之訴為有理由，依民事訴訟法第385條第1項前段、第78
    條、第87條第1項、第389條第1項第3款，判決如主文。
中    華    民    國    98    年    8     月    21    日
                  基隆簡易庭法  官  徐世禎
以上正本係照原本作成。
對於本件判決如有不服，應於收受送達後20日內向本院提出上訴
書狀，上訴於本院合議庭，並按他造當事人之人數附具繕本。
中    華    民    國    98    年    8     月    21    日
                            書記官  周素秋


司法院資訊處製作；財團法人民間司法改革基金會備份。
